臺灣屏東地方法院刑事判決　　　　　　 100年度訴字第1155號
公　訴　人　臺灣屏東地方法院檢察署檢察官
被　　　告　湯謹賓
上列被告因違反槍砲彈藥刀械管制條例案件，經檢察官提起公訴
（100 年度偵字第4666號），因被告於準備程序中就被訴事實為
有罪之陳述，經告知簡式審判程序之旨，並聽取當事人之意見後
，經本院合議庭裁定由受命法官獨任進行簡式審判程序，茲判決
如下：
    主  文
湯謹賓未經許可，持有子彈，處有期徒刑壹年，併科罰金新臺幣
萬元，罰金如易服勞役，以新臺幣壹仟元折算壹日。扣案之非
制式子彈壹顆沒收。
    事  實
一、湯謹賓前於民國96年間因違反槍砲彈藥刀械管制條例案件，
    經臺灣高等法院高雄分院以98年度上更(一)字第72號判決，各
    判處有期徒刑6 年、2 年10月，經上訴後由最高法院以100
    年度台上字1776號判決駁回上訴而確定；於97年間因違反槍
    砲彈藥刀械管制條例，經本院以97年度訴字第326 號判決判
    處有期徒刑1 年，減為有期徒刑6 月確定，上開3 罪再經臺
    灣高等法院高雄分院以100 年度聲字第716 號裁定應執行有
    期徒刑7 年4 月確定，於100 年5 月24日入監執行，尚未執
    行完畢。
二、詎其明知未經許可，不得持有槍砲彈藥刀械管制條例所列管
    可供適當槍砲使用而具有殺傷力之子彈，竟基於持有子彈之
    犯意，未經許可，於99年12月某日時，在屏東縣屏東市某處
    ，自姓名年籍不詳、綽號「阿龍」之成年男子處取得具殺傷
    力可供槍砲使用之非制式子彈2 顆及口徑9mm 制式子彈1 顆
    ，而自斯時起非法持有上揭子彈並將之放置在其使用之車牌
    號碼9W－2227號自用小客車內。嗣於100 年4 月27日上午10
    時35分許，因違反槍砲彈藥刀械管制條例案件，為警持臺灣
    高雄地方法院100 年度聲搜字第698 號搜索票，至其位在屏
    東縣屏東市崁頂15之9 號居處執行搜索而查獲，並當場在該
    處停放之上開車輛內扣得前開子彈。
三、案經高雄市政府警察局三民第二分局報告臺灣屏東地方法院
    檢察署檢察官偵查起訴。
    理  由
一、按除被告所犯為死刑、無期徒刑、最輕本刑為3 年以上有期
    徒刑之罪或高等法院管轄第一審案件者外，於法院行準備程
    序進行中，被告先就被訴事實為有罪之陳述時，審判長得告
    知被告簡式審判程序之旨，並聽取當事人、代理人、辯護人
    及輔佐人之意見後，裁定進行簡式審判程序；受命法官行準
    備程序，與法院或審判長有同一之權限，刑事訴訟法第273
    條之1 第1 項、第279 條第2 項前段分別定有明文。查本件
    被告湯謹賓所犯非為死刑、無期徒刑、最輕本刑為3 年以上
    有期徒刑之罪或高等法院管轄第一審案件，其於本院100 年
    10月25日準備程序進行中，先就前揭被訴事實為有罪之陳述
    （見本院卷第20頁反面），經受命法官告知簡式審判程序之
    旨，並聽取當事人之意見後，本院合議庭認無不得或不宜改
    依簡式審判程序進行之處，爰依刑事訴訟法第273 條之1 第
    1 項，裁定本件由受命法官獨任進行簡式審判程序。並依刑
    事訴訟法第159 條第2 項、第273 條之2 規定，本件不適用
    同法第159 條第1 項關於傳聞法則之規定，證據調查亦不受
    同法第159 條第1 項、第161 條之2 、第161 條之3 、第16
    3 條之1 及第164 條至第170 條規定之限制，併予敘明。
二、上開事實，業據被告於偵訊、本院準備程序及審理時均坦承
    不諱（分見偵卷第76頁、本院卷第20頁反面、第25頁），並
    有臺灣高雄地方法院搜索票1 紙、高雄市政府警察局三民第
    二分局搜索扣押筆錄及扣押目錄表1 份、扣押物照片2 紙在
    卷可稽（見偵卷第17至21、23頁），復有上開事實欄所載子
    彈3 顆（鑑定後剩餘非制式子彈1 顆、子彈殼2 顆）扣案可
    證。而上揭扣案子彈，經臺灣屏東地方法院檢察署檢察官囑
    託內政部警政署刑事警察局鑑定是否具殺傷力，經該局分別
    以檢視法、試射法鑑定，結果認：送鑑子彈3 顆，其中2 顆
    均係非制式子彈，由金屬彈殼組合直徑9.0 ±0.5mm 金屬彈
    頭而成，採樣1 顆試射，可擊發，認具殺傷力；另1 顆則係
    口徑9mm 制式子彈，經試射，可擊發，認具殺傷力等情，有
    內政部警政署刑事警察局100 年5 月13日刑鑑字第10000606
    11號鑑定書1 份暨所附照片4 張存卷可證（見偵卷第52至54
    頁），堪認上開扣案子彈均屬可供適當槍砲使用而具殺傷力
    之子彈甚明，俱屬槍砲彈藥刀械管制條例第4 條第1 項第2
    款所定之子彈無訛。經核上揭證據，均足佐證被告自白與事
    實相符，堪信為真實。從而，本件事證明確，被告犯行洵堪
    認定，應依法論科。
三、核被告所為，係犯槍砲彈藥刀械管制條例第12條第4 項之未
    經許可持有子彈罪。公訴意旨雖認被告前因違反槍砲彈藥刀
    械管制條例，經本院以97年度訴字第326 號判決判處有期徒
    刑6 月確定，於98年8 月1 日執行完畢，並認被告應論以累
    犯云云，然按數罪併罰案件之執行完畢，係指該數罪所定應
    執行之刑已執行完畢而言。若數罪中之一罪已先予執行，嗣
    法院始依檢察官之聲請，就該數罪裁定定其應執行之刑，則
    前已執行之刑，係檢察官執行時予以扣除之問題，不能認為
    已執行完畢（最高法院100 年度第6 次刑事庭會議決議參照
    ）。經查被告於97年間因違反槍砲彈藥刀械管制條例，經本
    院以97年度訴字第326 號判決判處有期徒刑1 年，減為有期
    徒刑6 月確定，該罪形式上雖於98年7 月22日縮刑期滿執行
    完畢（起訴書誤載為98年8 月1 日執行完畢）。然被告另於
    96 年 間因違反槍砲彈藥刀械條例案件，經臺灣高等法院高
    雄分院以98年度上更(一)字第72號判決，各判處有期徒刑6 年
    、2 年10月，經上訴後由最高法院以100 年度台上字1776號
    判決駁回上訴而確定，其後被告先後所犯上開3 罪，再經臺
    灣高等法院高雄分院以100 年度聲字第716 號裁定應執行有
    期徒刑7 年4 月確定，於100 年5 月24日入監執行，有臺灣
    高等法院被告前案紀錄表1 份存卷可按（見本院卷第5 至14
    頁），揆之上揭說明，被告於97年間因違反槍砲彈藥刀械管
    制條例經判處有期徒刑6 月部分，形式上雖已於98年7 月22
    日縮刑期滿執行完畢，然其既與上開96年間另犯之違反槍砲
    彈藥刀械管制條例案件之2 罪，因合於數罪併罰規定，而經
    臺灣高等法院高雄分院裁定應執行刑有期徒刑7 年4 月確定
    ，則被告前開97年間所犯違反槍砲彈藥刀械管制條例之罪，
    經判處之有期徒刑6 月，實際上僅應於檢察官執行該7 年4
    月之執行刑時，將之扣除折抵而已，尚不能認已經執行完畢
    ，而與刑法第47條第1 項所定執行完畢之要件未合，尚無從
    論以累犯，公訴意旨，尚有誤會，附此敘明。爰審酌被告前
    揭事實欄一所載之違反槍砲彈藥刀械管制條例案件前科，有
    臺灣高等法院被告前案紀錄表1 份存卷可按（見本院卷第5
    至14頁），素行非佳，且未能知所警惕再犯相同案由之本案
    ，所為對社會秩序及他人生命、身體安全構成潛在威脅，行
    非可訾，應予適當懲戒，兼衡其持有子彈數量非多，尚未持
    以犯罪，而未造成實害，並念其坦承犯罪，態度尚佳等一切
    情狀，量處如主文所示之刑，並就罰金部分諭知易服勞役之
    折算標準，以資儆懲。公訴人雖具體求處有期徒刑8 月，惟
    本院認以量處如主文所示之刑為適當，公訴人之求刑，尚嫌
    過輕，附此敘明。扣案子彈3 顆，其中未經試射之非制式子
    彈1 顆，屬槍砲彈藥刀械管制條例第4 條第1 項第2 款之子
    彈，非經許可不得持有，自屬違禁物，應依刑法第38條第1
    項第1 款之規定沒收；其中經鑑定試射之非制式子彈1 顆及
    口徑9mm 制式子彈1 顆，已因試射裂解而不具有子彈之完整
    結構，且已失去其效能，不復為子彈，無庸宣告沒收；試射
    殘餘之子彈殼2 顆（見臺灣屏東地方法院檢察署100 年度槍
    保字第56號扣押物品清單、偵卷第79頁），非經加工、修護
    不能再供組成子彈，應合於槍砲彈藥刀械管制條例第4 條第
    2 項但書所定，而非屬彈藥之主要組成零件，均非為違禁物
    ，復非供被告犯本案上揭各罪所用之物，與沒收規定不侔，
    不併予諭知沒收。
據上論斷，應依刑事訴訟法第273 條之1 第1 項、第299 條第1
項前段，槍砲彈藥刀械管制條例第12條第4 項，刑法第11條前段
、第42條第3 項、第38條第1 項第1 款，判決如主文。
本案經檢察官邱呂凱到庭執行職務。
中    華    民    國    100    年    11   月    8     日
                  刑事第五庭  法  官  黃柏霖
以上正本證明與原本無異。
如不服本判決應於收受判決後10日內向本院提出上訴書狀，並應
敘述具體理由；其未敘述上訴理由者，應於上訴期間屆滿後20日
內向本院補提理由書（均須按他造當事人之人數附繕本）「切勿
逕送上級法院」。
中    華    民    國   100    年    11    月    8     日
                              書記官  史安琪
附錄論罪科刑法條：槍砲彈藥刀械管制條例第12條第4項。
槍砲彈藥刀械管制條例第12條
未經許可，製造、販賣或運輸子彈者，處 1 年以上 7 年以下有
期徒刑，併科新台幣 500 萬元以下罰金。
未經許可，轉讓、出租或出借子彈者，處 6 月以上 5 年以下有
期徒刑，併科新台幣 300 萬元以下罰金。
意圖供自己或他人犯罪之用，而犯前二項之罪者，處 3 年以上
10 年以下有期徒刑，併科新台幣 700 萬元以下罰金。
未經許可，持有、寄藏或意圖販賣而陳列子彈者，處 5 年以下
有期徒刑，併科新台幣 300 萬元以下罰金。
第 1 項至第 3 項之未遂犯罰之。